【裁判字號】    89,上易,447
【裁判日期】    890331
【裁判案由】    恐嚇等
【裁判全文】
臺灣高等法院高雄分院刑事判決          八十九年度上易字第四四七號
     上訴人
     即被告     甲○○
右上訴人因恐嚇案件，不服台灣高雄地方法院八十八年度易字第四二九八號中華民國
八十八年十二月十五日第一審判決（起訴案號：台灣高雄地方法院檢察署八十七年度
偵字第四二九八號），提起上訴，本院判決如左：
    主  文
上訴駁回。
    事實及理由
一本案經本院審理結果，認第一審判決認事用法及量刑均無不當，應予維持，並引用
  第一審判決書關於恐嚇部分記載之事實、證據及理由（如附件）。
二被告上訴意旨仍矢口否認有恐嚇犯行。惟查，被告此部分犯罪事實，業據告訴人葉
  麗水指訴不移，且經在場證人黃文賢於偵查中（非被告所稱警訊中）證述屬實，被
  告亦供承有與告訴人發生車輛追撞糾紛，再參以證人黃文賢於警偵訊中即因本件車
  輛追撞糾紛表明欲告葉麗水毀損（黃文賢認葉麗水之車子被追撞後又追撞黃文賢之
  車子），黃文賢自不致偏袒告訴人葉麗水，其證言應堪採信。本件被告之上訴為無
  理由，應予駁回。
據上論斷，應依刑事訴訟法第三百六十八條、第三百七十三條，判決如主文。
本案經檢察官郭振昌到庭執行職務。
中      華      民      國    八十九    年      三      月    三十一    日
                              臺灣高等法院高雄分院刑事第二庭
                                  審判長法官  曾永宗
                                        法官  曾玉英
                                        法官  邱永貴
右正本證明與原本無異。
不得上訴。
                                      書記官  鄭靜芳
中      華      民      國     八十九     年       四       月    五    日
本件論罪科刑法條：刑法第三○五條
以加害生命、身體、自由、名譽、財產之事，恐嚇他人致生危害於安全者，處二年以
下有期徒刑、拘役或三百元以下罰金。
                                                                        Ａ
臺灣高雄地方法院刑事判決                        八十八年度易字第四二九八號
    公  訴  人  臺灣高雄地方法院檢察署檢察官
    被      告  甲○○  男  三十五歲（民國○○○年○○月○○日生）
                        身分證統一編號：Ｓ一二二六八九六號
                        住高雄市○○區○○路二七號
                        居高雄縣林園鄉過溝一巷六九弄十二號
右列被告因搶奪等案件，經檢察官提起公訴（八十七年度偵字第二七Ｏ九六號），本
院判決如左：
    主  文
甲○○以加害身體之事，恐嚇他人，致生危害於安全，累犯，處拘役伍拾日，如易科
罰金，以佰元折算壹日。
被訴毀損黃文賢自用小客車部分，無罪。
其餘被訴毀損葉麗水營業小客車部分，公訴不受理。
    事  實
一、甲○○曾於民國八十二年間，因施用毒品案件，經臺灣高等法院高雄分院判處有
    期徒刑三年一月確定，於八十四年九月八日假釋，執行指揮書執畢日期為八十六
    年二月七日，假釋未撤銷，其有期徒刑以已執行論。詎仍不知悔改，復於八十七
    年七月二日上午十時許，駕駛車牌號碼ＸＵ─五三七六號自用小客車，在高雄市
    小港區○○路一二七號前，與其前葉麗水所駕駛之車牌號碼ＰＶ─五九六號營業
    小客車，發生交通追撞事故，其見葉麗水下車查看，因而心生不滿，竟基於恐嚇
    之犯意，下車手持球棒向葉麗水恫嚇稱：「把車開走，再不開走就要打你」等語
    ，使葉麗水心生畏懼而逃離現場，致生危害於其安全。
二、案經葉麗水訴由高雄市政府警察局小港分局報請臺灣高雄地方法院檢察署檢察官
    偵查起訴。
    理  由
甲、有罪部分
一、訊據被告甲○○固對於其於右揭時、地駕駛ＸＵ─五三七六號自用小客車，在高
    雄市○○區○○路一二七號前，與葉麗水所駕駛之車牌號碼ＰＶ─五九六號營業
    小客車，發生交通追撞事故之事實，坦白承認，惟否認有何恐嚇之犯行，辯稱：
    其並無拿球棒出言恐嚇葉麗水云云。惟查，右揭被告如何恐嚇告訴人葉麗水之犯
    罪事實，迭據告訴人於警訊、偵查中及本院調查時指訴綦詳，核與證人即當時在
    場之黃文賢於偵查中證述：「．．．甲○○有作勢要打葉麗水，他（指葉麗水）
    跑離開他的車」（見偵查卷第三十五頁）情節相符，被告上開空言所辯，實不足
    採信，其右揭恐嚇犯行堪予認定。
二、核被告所為，係犯刑法第三百零五條之恐嚇危害安全罪。查被告曾於民國八十二
    年間，因施用毒品案件，經臺灣高等法院高雄分院判處有期徒刑三年一月確定，
    於八十四年九月八日假釋，執行指揮書執畢日期為八十六年二月七日，假釋未撤
    銷，其有期徒刑以已執行論，此有本院被告全國前案紀錄表一份在卷可按，其於
    刑之執行完畢後五年內再犯本件有期徒刑以上之罪，為累犯，應依刑法第四十七
    條之規定加重其刑。爰審酌被告持球棒恐嚇告訴人葉麗水之犯罪手段，恃強恐嚇
    致生危害他人安全，及其犯後矢口否認犯行，尚無悔意等一切情狀，量處如主文
    所示之刑，並諭知易科罰金之折算標準。又被告犯罪時所持之球棒，尚乏證據證
    明為被告所有，爰不宣告沒收之，附此敘明。
乙、無罪部分
一、公訴意旨略以：被告甲○○於右揭時、地，與告訴人葉麗水發生交通追撞事故並
    恐嚇告訴人葉麗水後，竟另基於毀損之故意，以其車撞擊告訴人葉麗水所有之車
    牌號碼ＰＶ─五九六號營業小客車（被告所涉此部分毀損罪嫌，業據告訴人葉麗
    水撤回告訴而不受理，詳如後述），該營業小客車再往前衝撞告訴人黃文賢所有
    ，停放於路旁之車牌號碼ＹＯ─二六六五號自用小客車後側，致告訴人黃文賢所
    有之自用小客車前保險桿、右前葉板、引擎蓋毀損，因認被告涉有刑法第三百五
    十四條之毀損罪嫌。
二、本件公訴人認被告涉有毀損罪嫌，無非以告訴人黃文賢之指訴，並有估價單四紙
    、照片四張附卷可佐，為其論罪之依據。
三、按犯罪事實應依證據認定之，無證據不得推定其犯罪事實；又不能證明被告犯罪
    者，應諭知無罪之判決，刑事訴訟法第一百五十四條、第三百零一條第一項分別
    定有明文。經查，告訴人黃文賢於偵查中係指述：「他（指葉麗水）是被甲○○
    故意撞他（指葉麗水）的車，他（指葉麗水）的車才去撞我的車，．．．」等語
    ，並未明確指述被告有故意毀損其自用小客車之犯行，且告訴人黃文賢所有車牌
    號碼ＹＯ─二六六五號自用小客車於本件行為時係停放於路旁等情，業據告訴人
    葉麗水於警訊時供明在卷，則告訴人黃文賢既非與被告發生追撞交通事故者，且
    與被告素無怨隙，當無故意毀損告訴人黃文賢所有自用小客車再招刑責之理？衡
    諸當時告訴人黃文賢之自用小客車係停放於路邊，及被告係以其車撞擊告訴人葉
    麗水所有營業小客車，該營業小客車再往前衝撞告訴人黃文賢所有之自用小客車
    各情堪信其並無故意毀損告訴人黃文賢自用小客車之故意，其至多僅成立過失毀
    損，惟過失毀損亦為刑法所不罰。另估價單四紙及照片四張，僅表彰告訴人黃文
    賢之自小客車受損之狀態，尚難證明該毀損之狀態係出於被告故意所為，無從憑
    以證明被告即有故意毀損告訴人黃文賢車輛之犯行，綜上所述，公訴人所舉之上
    開證據，均不足作為被告此部分有罪之認定，自不得遽以該罪相繩。此外，復查
    無其他證據足資證明被告有公訴人所指之故意毀損告訴人黃文賢前開自用小客車
    之犯行，被告此部分犯罪尚屬不能證明，此部分依法應諭知無罪之判決。
丙、公訴不受理部分
一、公訴意旨略以：被告甲○○於右揭時、地，與告訴人葉麗水發生交通追撞事故並
    恐嚇告訴人葉麗水後，竟另基於毀損之故意，以其車撞擊告訴人葉麗水所有之車
    牌號碼ＰＶ─五九六號營業小客車，致告訴人葉麗水所有之營業小客車前、後保
    險桿、大燈、水箱鈑金等處毀損，因認被告涉有刑法第三百五十四條之毀損罪嫌
    。
二、按告訴乃論之罪，告訴人於第一審辯論終結前得撤回其告訴，又告訴經撤回者，
    應諭知不受理之判決，刑事訴訟法第二百三十八條第一項、第三百零三條第三款
    分別定有明文。本件被告所為之毀損罪，依刑法第三百五十七條之規定須告訴乃
    論，茲告訴人葉麗水業於本院調查時當庭撤回告訴，揆諸前揭法條規定，自應諭
    知不受理之判決。
據上論斷，應依刑事訴訟法第二百九十九條第一項前段、第三百零一條第一項、第三
百零三條第三款，刑法第三百零五條、第四十七條、第四十一條，罰金罰鍰提高標準
條例第一條前段、第二條，判決如主文。
中      華      民      國      八十八    年    十二      月    十五    日
                                  臺灣高雄地方法院刑事庭
                                      審判長法  官  蘇秋津
                                            法  官  顏世傑
                                            法  官  丁智慧
中      華      民      國     八十八     年     十二      月   十五    日
如不服本判決，應於判決送達後十日內向本院提出上訴狀，其未述理由者並應於提
出上訴狀後十日內向本院補提理由書（應附繕本)。
                                            書記官  陳朝宗
附錄本判決論罪之法條：
刑法第三百零五條
以加害生命、身體、自由、名譽、財產之事，恐嚇他人致生危害於安全者，處二年以
下有期徒刑、拘役或三百元以下罰金。


司法院資訊處製作；財團法人民間司法改革基金會備份。
